臺灣臺南地方法院民事裁定
110年度補字第302號
原      告  臺南市佳里區農會

法定代理人  陳振華  
上列當事人與被告張郎金等間請求塗銷所有權移轉登記等事件，
原告起訴未據繳納裁判費，本院裁定如下：
    主  文
原告應於本裁定送達後10日內，補正裁判費新台幣48,124元，逾
期不繳即駁回其訴。
    理  由
一、按核定訴訟標的之價額，以起訴時之交易價額為準；無交易
    價額者，以原告就訴訟標的所有之利益為準。以一訴主張數
    項標的者，其價額合併計算之。但所主張之數項標的互相競
    合或應為選擇者，其訴訟標的價額，應依其中價額最高者定
    之。民事訴訟法第77條之1 第2 項、第77條之2 第1 項分別
    定有明文。
二、本件原告先位聲明第1項係主張被告張郎金、陳柏文間移轉
    臺南市○○區○里段0000地號土地應有部分十五分之一（下稱
    系爭1703地號土地）屬通謀虛偽意思表示而無效，依民法第
    87條規定，以買賣原因所為移轉登記無效，並請求塗銷登記
    ；先位聲明第2項係主張被告張郎金、林○○間移轉臺南市○○
    區○○段000地號土地應有部分九分之一（下稱系爭425地號土
    地）屬通謀虛偽意思表示而無效，依民法第87條規定，以買
    賣原因所為移轉登記無效，並請求塗銷登記。查系爭1703地
    號土地之公告土地現值為每平方公尺14,317元，面積則為3,
    575平方公尺，應有部分十五分之一，則此部分訴訟標的價
    額核定為新臺幣（下同）3,412,218元（計算式：14,317×3,
    575×1/15≒3,412,218）；又系爭425地號土地之公告土地現
    值為每平方公尺1,700元，面積為7,129.26平方公尺，應有
    部分九分之一，則此部分訴訟標的價額核定為1,346,638元
    。是原告先位聲明訴訟標的之價額合計為4,758,856元。另
    原告備位聲明係依民法第184條第1項後段之規定，請求被告
    張郎金應給付原告4,758,856元，及自起訴狀繕本送達翌日
    起至清償日止，按週年利率百分之五計算之利息，其備位聲
    明訴訟標的價額為4,758,856元。茲因原告先位與備位請求
    相互應為選擇，不併算其價額；又先、備位之訴訟標的價額
    相同，從而，依民事訴訟法第77條之2第1項規定，本件訴訟
    標的之價額，自應依其中價額最高者即4,758,856元定之。
    準此，本件訴訟標的價額核定為4,758,856元，應徵第一審
    裁判費48,124元。
三、茲依民事訴訟法第249條第1項但書之規定，限原告於收受本
    裁定送達十日內補繳，逾期不繳，即駁回其訴，特此裁定。
中　　華　　民　　國　　110 　年　　4 　　月　　23　　日
                  民事第一庭    法  官　張麗娟
以上正本證明與原本無異
如不服本裁定關於訴訟標的價額之核定，得於收受裁定正本後10
日內向本院提出抗告狀，並繳納抗告裁判費新臺幣1,000元整。
中　　華　　民　　國　　110 　年　　4 　　月　　23　　日
                                書記官　高培馨